臺灣新北地方法院刑事判決
                                    111年度審易字第680號
公  訴  人  臺灣新北地方檢察署檢察官
被      告  賴柏瑋


上列被告因妨害公務案件，經檢察官提起公訴（110 年度偵字第
35529 號），被告於準備程序中就被訴事實為有罪之陳述，本院
裁定由受命法官獨任進行簡式審判程序並判決如下：
    主  文
賴柏瑋犯妨害公務執行罪，處有期徒刑貳月，如易科罰金，以新
臺幣壹仟元折算壹日。
    事實及理由
一、查被告賴柏瑋所犯係死刑、無期徒刑、最輕本刑為3 年以上
    有期徒刑以外之罪，其於準備程序就被訴事實為全部有罪之
    陳述，經告知簡式審判程序之旨，並聽取其與檢察官之意見
    後，本院認無不得或不宜改依簡式審判程序進行之處，爰依
    刑事訴訟法第273 條之1 第1 項、第284 條之1 之規定，裁
    定進行簡式審判程序。
二、本件犯罪事實及證據，除證據部分另補充「被告賴柏瑋於本
    院準備程序及審理中之自白」、「臺灣新北地方法院110年
    度聲搜字第1123號搜索票1份」外，均引用如附件起訴書之
    記載。
三、核被告賴柏瑋所為，係犯刑法第135條第1項之妨害公務執行
    罪（1罪）。按刑法第135條之對於公務員依法執行職務時施
    強暴罪及同法第140條第1項之侮辱公務員罪，均屬妨害國家
    公務之執行，為侵害國家法益，並非侵害個人法益之罪，如
    對於公務員2 人以上依法執行勤務時，施強暴脅迫或當場侮
    辱，仍屬單純一罪，並無刑法第55條所謂「想像競合」之法
    例適用（最高法院85年度台非字第238 號判決意旨可資參照
    ），準此，被告對警員即告訴人林奕衡、陳瑋翔等2 人施暴
    ，均係侵害國家法益，應論以一罪，不因侵害警員人數而認
    有想像競合之適用，附此敘明。
四、爰審酌被告對依法執行職務之公務員為強暴犯行，公然挑戰
    公權力，無視國家法治，對公務員值勤威信造成相當危害，
    復對公務員施加強暴方法之情節，兼衡被告素行（見本院卷
    附臺灣高等法院被告前案紀錄表）、國中畢業之智識程度（
    見本院審易卷附個人戶籍資料1 份）、家庭經濟狀況勉持（
    見偵卷第10 頁調查筆錄受詢問人欄）、月薪新臺幣3、4萬
    元、需撫養母親、犯罪之動機、目的、犯後坦認犯行等一切
    情狀，量處如主文所示之刑，並諭知易科罰金之折算標準。
據上論斷，應依刑事訴訟法第273條之1第1 項、第299條第1項前
段、第310條之2、第454條第2項，判決如主文。
本案經檢察官林郁璇偵查起訴，由檢察官高智美到庭執行公訴。
中    華    民    國   111    年    5     月    31    日
                  刑事第二十三庭  法  官  傅明華
上列正本證明與原本無異。
如不服本判決，應於判決送達後20日內敘明上訴理由，向本院提
出上訴狀 (應附繕本) ，上訴於臺灣高等法院。其未敘述上訴理
由者，應於上訴期間屆滿後20日內向本院補提理由書「切勿逕送
上級法院」。
                                  書記官  盧姿妤
中    華    民    國   111    年    5     月    31    日
附錄本案論罪科刑法條全文：
中華民國刑法第135條
對於公務員依法執行職務時，施強暴脅迫者，處三年以下有期徒
刑、拘役或三十萬元以下罰金。
意圖使公務員執行一定之職務或妨害其依法執行一定之職務或使
公務員辭職，而施強暴脅迫者，亦同。
犯前二項之罪而有下列情形之一者，處六月以上五年以下有期徒
刑：
一、以駕駛動力交通工具犯之。
二、意圖供行使之用而攜帶兇器或其他危險物品犯之。
犯前三項之罪，因而致公務員於死者，處無期徒刑或七年以上有
期徒刑；致重傷者，處三年以上十年以下有期徒刑。
--------------------------------------------------------
附件：
臺灣新北地方檢察署檢察官起訴書
                                    110年度偵字第35529號
　　被　　　告　賴柏瑋　男　22歲（民國00年0月0日生）
　　　　　　　　　　　　住○○市○○區○○街000巷00弄0號
　　　　　　　　　　　　國民身分證統一編號：Z000000000號
上列被告因妨害公務案件，已經偵查終結，認應提起公訴，茲將
犯罪事實及證據並所犯法條分敘如下：
　　　　犯罪事實
一、賴柏瑋於民國110年8月31日17時11分許，在新北市○○區○○路
    000巷0弄0號3樓樓梯間，欲返回新北市○○區○○路000巷0弄0
    號5樓之際，見新北市政府警察局新莊分局員警持臺灣新北
    地方法院110年聲搜字第1123號搜索票欲對其欲前往之上開
    地點執行搜索，隨即自上開3樓樓梯間奔跑下樓，員警陳瑋
    翔、林奕衡見狀旋上前追逐，嗣賴柏瑋奔跑至新北市○○區○○
    路000巷00弄00號前，其經員警陳瑋翔、林奕衡表明身分後
    ，明知渠等為依法執行職務之公務員，竟仍基於妨害公務執
    行之犯意，推擠及揮打林奕衡，並拉扯及張口咬向陳瑋翔而
    實施強暴，致林奕衡受有胸部、左側腕部、右側手部、膝部
    挫擦傷，陳瑋翔受有右側上臂及手部挫擦傷等傷害（傷害部
    分均未據告訴），經警當場逮捕。
二、案經新北市政府警察局新莊分局報告偵辦。
　　　　證據並所犯法條
一、證據清單及待證事實：
編號 證據名稱 待證事實 1 被告賴柏瑋於警詢及偵查中之供述 證明被告賴柏瑋有於上揭時間、地點與員警陳瑋翔、林奕衡發生拉扯，且被告有張口咬向員警等事實。 2 證人林奕衡於偵查中之證述 證明被告欲返回新北市○○區○○路000巷0弄0號5樓時，在樓梯間適欲警方執行搜索，旋即下樓奔跑，嗣經警表明身分後，被告推擠及揮打證人林奕衡，並拉扯及張口咬向員警陳瑋翔等事實。 3 新北市政府警察局新莊分局職務報告、現場譯文、現場及傷勢照片、新泰綜合醫院110年8月31日診斷證明書各1份、密錄器檔案光碟1片 證明全部犯罪事實。 
二、按侮辱公務員罪係屬侵害國家法益，並非侵害個人法益之罪
    ，如對於公務員2人以上依法執行勤務時，施強暴脅迫或當
    場侮辱，仍屬單純一罪，並無刑法第55條所謂「想像競合」
    之法例適用（最高法院85年度台非字第238號判決意旨可參
    ），查被告於員警林奕衡、陳瑋翔依法執行職務時，施以強
    暴之行為，均係侵害國家法益，應論以一罪。核被告所為，
    係犯刑法第135條第1項之妨害公務罪嫌。
三、依刑事訴訟法第251條第1項提起公訴。
　此　致
臺灣新北地方法院
中　　華　　民　　國　 111　　年　　2 　　月　　21　　日
　　　　　　　　　　　　    　檢　察　官  林郁璇